

#### Contact



+33 6 37 04 49 44



davidb.webdev@gmail.com

#### Réseaux



https://www.linkedin.com/in/davidb-webdev/

#### **Atouts**

- Autonome
- Sens du collectif
- Capacité à résoudre des problèmes

## Portfolio / GitHub



https://portfolio-davidbwebdev.vercel.app/



https://gihub.com/David-Besse

# Centres d'intérêts

- Cinéma
- Cuisine
- Vélo

# **BESSE David**

# DEVELOPPEUR WEB FULL STACK

Passionné d'informatique depuis mon enfance, j'ai acquis en autodidacte des compétences variées, allant de la création de systèmes d'exploitation personnalisés (Windows, Android, Ios) à l'assemblage d'ordinateurs ou le dépannage de bugs logiciels.

Après une carrière réussie dans le bâtiment, j'ai décidé de me reconvertir afin de lier la passion au métier. J'ai ainsi suivi une formation de développeur web et j'ai obtenu mon titre professionnel en 2023.

Aujourd'hui, je suis plus que jamais motivé à relever de nouveaux défis et à mettre à profit mes compétences et mon expérience au service d'une entreprise.

#### Formation

2022 -2023

## MOOC de l'ANSSI – La cybersécurité

#### SecNumacadémie ANSSI

Formation sur la sécurité numérique – score de 100%

Titre Professionnel DWWM de niveau 5 / Bac+2

**Obtenu** - projet Art@home sur <u>www.webshappers.com</u>

### Formation Développeur Web FullStack

#### **Ecole O'clock**

798 heures de formation sur PHP, JS, HTML, CSS, POO, API RESTful, frameworks, Wordpress, Laravel, Symfony et React

### Formation Développeur Web front-end

#### **LinkedIn Learning**

Devenir Développeur web front-end - cursus d'apprentissage 45h.

1999 - 2000

CAP-BEP Electrotechnique

## Expérience Professionnelle

2020 - 2022

# Chef de chantier - I.T.N.I.

- Organisation, gestion et suivi des chantiers
- Comptes rendus journaliers oraux et hebdomadaires écrits de l'avancement des travaux (problèmes rencontrés, besoins)
- Encadrement et formation en interne des jeunes sur le terrain
- Achat et gestion du petit matériel de chantier
- Tâches transverses ponctuelles : chiffrage, suivi clientèle, rédaction de documents techniques (synoptiques, plans, etc...)
- Utilisation courante des outils bureautiques

2008 - 2020

# Chef d'équipe - CE2RIT / I.T.N.I.

- Animation d'une équipe de 3 à 5 personnes
- Réalisation de réseaux de type électrique, télécom, informatique, anti-intrusion, contrôle d'accès et vidéosurveillance
- Formation en interne des ouvriers sur le terrain
- Comptes rendus hebdomadaires écrits

2007 - 2008

### Electricien - CE2RIT

Réalisation de réseaux de type électrique, télécom et informatique

2001 - 2006

# Engagé Volontaire de l'Armée de Terre

- Rattaché au 48<sup>ème</sup> Régiment de Transmissions à Agen
- Spécialisation ODA (opérateur de desserte d'abonné)